# Auswertung der Umfrage zu Hindernissen im Straßenverkehr für Lastenräder

## Preprocessing

```{r message = FALSE}
library(readr)
library(dplyr)
library(sjmisc)
library(sjlabelled)
```

### Datensatz anonymisieren

Daten einlesen, E-Mail Adressen, Datum und IP Adresse löschen. Anonymisierten Datensatz speichern und ursprünglichen Datensatz löschen.

```{r message = FALSE, eval=FALSE, echo=FALSE}
data <- read_csv(file.path("data", "responses.csv"))
data <- data[, 3:45]
write_csv(data, file.path("data", "data_raw.csv"))
data <- read_csv(file.path("data", "data_raw.csv"))
unlink(file.path("data", "responses.csv"))
```

### Datensatz aufbereiten

Umbenennen von Variablennamen und aufbereiten der Daten.

```{r warning = FALSE, message = FALSE, echo =FALSE}
data_raw <- read_csv(file.path("data", "data_raw.csv"))

set_label(data_raw) <- colnames(data_raw)

data <- data_raw %>% 
  rename("Fahrradtyp" = "Ich fahre:\n",
         "Nutzung" = "Wofür nutzt du das Lastenfahrrad hauptsächlich?",
         "Lastenradtyp" = "Was für ein Lastenrad nutzt du hauptsächlich?",
         "Routing" = "Welches Routing verwendest du hauptsächlich zum (Lasten-)Fahrradfahren?",
         "Zufriedenheit_Routing" = "Wie zufrieden bist du mit dem Routing?",
         "Stadt" = "In welcher Stadt fährst du hauptsächlich (Lasten-)Fahrrad?",
         "Haeufigkeit_Nutzung" = "Nutzt du das (Lasten-)Fahrrad regelmäßig in deinem Alltag oder unregelmäßig für einzelne Gelegenheiten?",
         "Haeufigkeit_unbekannte_Routen" = "Wie häufig fährst du dir bisher unbekannte Routen mit dem (Lasten-)Fahrrad?",
         "Eantrieb" = "Hat dein (Lasten-)Fahrrad einen Elektro-Antrieb?",
         "Zufriedenheit_Infrastruktur" = "Wie zufrieden bist du insgesamt mit der Fahrradinfrastruktur in dem Gebiet, in dem du alltäglich fährst?",
         "Umweg_Stau_Autoverkehr" = "nicht / kaum passierbarer Stau durch Autoverkehr",
         "Umweg_schmaler_Radweg" = "schmale Radwege (< 1,5 m)",
         "Umweg_Kopfsteinpflaster" = "Kopfsteinplaster",
         "Umweg_unebener_Belag" = "unebener Straßenbelag (z.B. durch Wurzeln und Schlaglöcher)",
         "Umweg_Bordsteine" = "Bordsteine",
         "Umweg_Poller" = "Poller / Drängelgitter",
         "Umweg_Fussverkehr" = "Fußverkehr (z.B. geteilter Fuß- und Radweg)",
         "Umweg_Baustellen" = "Baustellen auf der Fahrbahn",
         "Umweg_Steigung" = "Steigung", 
         "Umweg_Kreuzung" = "Gefährliche Kreuzungen",
         "Umweg_kein_Schutzstreifen" = "Hauptstraßen ohne Schutzstreifen (dichtes, schnelles Überholen / Drängeln)",
         "Umweg_Gegenverkehr" = "schlecht passierbarer Gegenverkehr (z.B. Einbahnstraßen frei für Fahrräder)",
         "Umweg_Fussgaengerzone" = "Fußgängerzone: Radfahrende müssen absteigen",
         "Freq_Stau_Autoverkehr" = "nicht / kaum passierbarer Stau durch Autoverkehr_1",
         "Freq_schmaler_Radweg" = "schmale Radwege (< 1,5 m)_1",
         "Freq_Kopfsteinplaster" = "Kopfsteinplaster_1",
         "Freq_unebener_Belag" = "unebener Straßenbelag (z.B. durch Wurzeln und Schlaglöcher)_1",
         "Freq_Bordsteine" = "Bordsteine_1",
         "Freq_Poller" = "Poller / Drängelgitter_1",
         "Freq_Fussverkehr" = "Fußverkehr (z.B. geteilter Fuß- und Radweg)_1",
         "Freq_Baustellen" = "Baustellen auf der Fahrbahn_1",
         "Freq_Steigung" = "Steigung_1", 
         "Freq_Kreuzung" = "gefährliche Kreuzungen",
         "Freq_kein_Schutzstreifen" = "Hauptstraßen ohne Schutzstreifen (dichtes, schnelles Überholen / Drängeln)_1",
         "Freq_Gegenverkehr" = "schlecht passierbarer Gegenverkehr (z.B. Einbahnstraßen frei für Fahrräder)_1",
         "Freq_Fussgaengerzone" = "Fußgängerzone: Radfahrende müssen absteigen_1",
         "sonstige_Hindernisse" = "Gibt es sonstige Probleme oder Hindernisse beim (Lasten-)Radfahren, die hier nicht berücksichtigt wurden?",
         "Geschlecht" = "Dein Geschlecht",
         "Alter" = "Dein Alter",
         "Beta-Test" = "Möchtest du dich als Beta-Tester\\*in für unser Lastenrad-Routing eintragen?") %>% 
  mutate(Nutzung = coalesce(Nutzung, Other), .after = "Other") %>%
  mutate(Typ_all = coalesce(Lastenradtyp, Other_1, Fahrradtyp), .after = "Fahrradtyp") %>% 
  mutate(Routing = coalesce(Routing, Other_2)) %>% 
  select(-Other, -Other_1, -Other_2, -Fahrradtyp, -Lastenradtyp)

recode_umweg <- function(x) {
  return(recode(x, 
       "0 min" = "0", 
       "2 min" = "2",
       "4 min" = "4",
       "6 min" = "6",
       "8 min" = "8",
       "10 min oder mehr" = "10"))
}

data$Umweg_Stau_Autoverkehr <- recode_umweg(data$Umweg_Stau_Autoverkehr) %>% as.numeric()
data$Umweg_schmaler_Radweg <- recode_umweg(data$Umweg_schmaler_Radweg)%>% as.numeric()
data$Umweg_Kopfsteinpflaster <- recode_umweg(data$Umweg_Kopfsteinpflaster)%>% as.numeric()
data$Umweg_unebener_Belag <- recode_umweg(data$Umweg_unebener_Belag)%>% as.numeric()
data$Umweg_Bordsteine <- recode_umweg(data$Umweg_Bordsteine)%>% as.numeric()
data$Umweg_Poller <- recode_umweg(data$Umweg_Poller)%>% as.numeric()
data$Umweg_Fussverkehr <- recode_umweg(data$Umweg_Fussverkehr)%>% as.numeric()
data$Umweg_Baustellen <- recode_umweg(data$Umweg_Baustellen)%>% as.numeric()
data$Umweg_Steigung <- recode_umweg(data$Umweg_Steigung)%>% as.numeric()
data$Umweg_Kreuzung <- recode_umweg(data$Umweg_Kreuzung)%>% as.numeric()
data$Umweg_kein_Schutzstreifen <- recode_umweg(data$Umweg_kein_Schutzstreifen)%>% as.numeric()
data$Umweg_Gegenverkehr <- recode_umweg(data$Umweg_Gegenverkehr)%>% as.numeric()
data$Umweg_Fussgaengerzone <- recode_umweg(data$Umweg_Fussgaengerzone)%>% as.numeric()
```


## Analyse

### Stichprobe

```{r}
data[ ,c("Geschlecht", "Typ_all", "Eantrieb", "Nutzung", "Stadt", "Routing")] %>% frq()

```

```{r}

data[, c("Haeufigkeit_Nutzung", "Haeufigkeit_unbekannte_Routen", "Zufriedenheit_Infrastruktur", "Zufriedenheit_Routing")] %>% summary()

```

Nutzung nach Geschlecht

```{r}
data %>% 
  select(Geschlecht, Nutzung) %>% 
  filter(Geschlecht == "weiblich" | Geschlecht == "männlich") %>% 
  group_by(Geschlecht) %>% 
  frq()
```


### Bereitschaft für Umwege

```{r}
data[ , grepl( "Umweg_" , names( data ) ) ] %>%  summary()
```
Umwege nach Fahrradtyp

```{r}
data[ , grepl( "Umweg_" , names( data ) ) | names(data) == "Typ_all" ] %>% 
  group_by(Typ_all) %>% summarise(across(everything(), mean))
```
Umwege nach Nutzung

```{r}
data[ (data$Nutzung == "gewerbliche Nutzung  (z.B. Lieferdienst)" | data$Nutzung == "Transport von Kindern" | data$Nutzung == "privater Transport von Einkäufen / Gegenständen / Haustieren"), grepl( "Umweg_" , names( data ) ) | names(data) == "Nutzung" ] %>% 
  group_by(Nutzung) %>% summarise(across(everything(), mean))
```

Umweg für Steigung mit und ohne E-Antrieb

```{r}
data[ , grepl( "Umweg_Steigung" , names( data ) ) | names(data) == "Eantrieb" ] %>% 
  group_by(Eantrieb) %>% summarise(across(everything(), mean))
```